【裁判字號】    90,易,179
【裁判日期】    900410
【裁判案由】    竊盜
【裁判全文】
臺灣新竹地方法院刑事判決                            九十年度易字第一七九號
    公  訴  人  臺灣新竹地方法院檢察署檢察官
    被      告  丁○○
右列被告因竊盜案件，經檢察官聲請以簡易判決處刑（八十九年度偵字第六八一六號
），經本院訊問後，改依通常程序審理，判決如左：
    主  文
丁○○無罪。
    理  由
一、公訴意旨略以：被告丁○○於民國八十八年七月二十二日，在臺北縣中和市○○
    路附近，見被害人乙○○所有之車號ＪＲ─九七Ｏ一號自小貨車停放該處，內有
    一支門號為Ｚ000000000號之摩托羅拉ＣＤ九二八小海豚型之行動電話
    ，而被害人乙○○不在車上，竟意圖為自己不法之所有，竊取上開行動電話一支
    得手，以供己用，後又委由不知情之鍾睿倫，於八十九年七月二十九日，持上開
    行動電話一支前往新竹市○○路○段二二五號之大昌當舖典當，得款新台幣一千
    元後交與被告丁○○花用。嗣於同年九月六日，經警清查當舖業時循線得悉上情
    ，因認被告丁○○涉有刑法第三百二十條第一項之竊盜罪嫌等語。
二、按犯罪事實應依證據認定之，無證據不得推定其犯罪事實。又不能證明被告犯罪
    者，應諭知無罪之判決。刑事訴訟法第一百五十四條、第三百零一條分別定有明
    文。
三、公訴人認被告丁○○涉有上開竊盜犯行，無非以：右開事實業據被害人乙○○之
    指述、證人鍾睿倫之證言及行動電話相片一張等在卷為其論據。
四、訊據被告丁○○，固坦承曾託鍾睿倫為其典當上開行動電話之事實，惟矢口否認
    有何竊盜之犯行，辯稱：我不認識乙○○，八十八年七月份時我在新竹上班，未
    曾到過臺北縣中和市，那支摩托羅拉行動電話是藍色貝蒂娃娃的外殼，是我透過
    妹妹丙○○向其同學甲○○的妹妹陳秋萍借的，不是偷的，我後來是因為一時沒
    有錢，聽說行動電話可以當錢但又沒帶身分證，所以才請鍾睿倫去當，且行動電
    話事後我已經還他們了等語。
五、本院認定被告丁○○無罪之理由為：
（一）按每一支行動電話於出廠時均印有機身序號，猶如國民身分證號碼，且不會重
      覆，即一支行動電話雖可使用多個門號，但僅有一個機身序號。經查，被害人
      乙○○所有、於八十八年七月二十二日在臺北縣中和市○○路附近被竊、門號
      為Ｚ000000000號之摩托羅拉ＣＤ九二八型行動電話，其機身之序號
      為000000000000000號，與被告丁○○交由證人鍾睿倫於八十
      九年七月二十九日持往新竹市○○路○段二二五號大昌當舖典當之行動電話雖
      為同型，惟該支經典當之行動電話機身序號000000000000000
      號，二者並不相同，此有大昌當舖留存之典當紀錄與被害人乙○○被竊門號Ｚ
      000000000號行動電話之基本資料同附於臺灣板橋地方法院檢察署八
      十九年度偵字第一九三五七號偵查卷第九頁可稽，可認被告託證人鍾睿倫前往
      大昌當舖典當之行動電話與被害人乙○○被竊之行動電話並非同一支。
（二）再查，被害人乙○○於警訊時經提示上開被告託證人鍾睿倫前往大昌當舖典當
      之行動電話照片，被害人即已明白表示雖與其失竊之行動電話為同型式，但外
      殼並不相同；經傳訊證人丙○○，其於偵訊及本院審理時證稱：這支摩托羅拉
      的小海豚手機是甲○○寄放在我家的，當天我哥哥回來說他行動電話掉了，問
      我有無手機可借，我打電話得甲○○的同意後才拿給哥哥等語；經傳訊證人甲○○，其於本院審理時亦證稱：行動電話是我妹妹的，八十八年七月間並沒有
      借過丙○○或丁○○，八十九年暑假時我去丙○○家正好帶那支行動電話，所
      以丙○○跟我借，我有借她，也有跟我妹妹說，後來我跟她催討，請她還我，
      約兩個月後才還我，雖然還我時行動電話螢幕已經不一樣，但外殼仍是藍色貝
      蒂娃娃圖樣等語；而證人陳秋萍於本院審理時則證述：這支小海豚行動電話是
      八十八年五、六月我國三快畢業時買的，我把外殼更換為藍色貝蒂娃娃，平時
      沒有在用，後來姊姊有借給丁○○等語綦詳，互核證人丙○○、甲○○、陳秋
      萍等人之證詞及上開大昌當舖留存之照片，可認被告丁○○交由證人鍾睿倫持
      往新竹市大昌當舖典當之前開行動電話一支，應確係證人陳秋萍於八十八年五
      、六月所購買，於八十九年五、六月間經證人甲○○、證人丙○○二人輾轉借
      予被告丁○○所使用之換有藍色貝蒂娃娃之行動電話，並非公訴意旨所指被害
      人乙○○被竊之該支行動電話無訛。
    況，被告丁○○為新竹人，與臺北縣中和市亦無何地緣關係，被害人係在回到車
    上發現失竊後立即報警，公訴人並無何證據證明被告曾在八十八年七月間至臺北
    縣中和市一帶活動，且衡諸常情，被告若果真曾於八十八年七月間即竊得行動電
    話一支，其直到事隔一年餘才持往當舖銷贓，亦無常情不符，綜上所述，被告前
    開所辯尚堪採信，此外，復查無他積極證據足證被告確有公訴人所指之竊盜犯行
    ，揆諸首揭說明，尚不能證明被告犯罪，本院自應對被告諭知無罪之判決，以免
    冤抑。
六、據上論斷，應依刑事訴訟法第三百零一條第一項，判決如主文。
本案經檢察官吳金棟到庭執行職務。
中      華      民      國    九十      年      四      月      十      日
                                  臺灣新竹地方法院刑事第一庭
                                      法  官 遲  中  慧
右正本證明與原本無異。
如不服本判決，應於判決送達後十日內向本院提出上訴狀( 應附繕本 )，上訴於
臺灣高等法院。
                                      書記官  龔  柏  萃
中      華      民      國    九十      年      四      月      十      日


司法院資訊處製作；財團法人民間司法改革基金會備份。
